Inventaris van het archief van het Ministerie van Financiën: Directie Wetgeving Directe Belastingen, 1945-1989
Nationaal Archief, Den Haag
- Belastingheffing, zorgdrager minister van Financiën 1945-2001, 019
  - Het (mede-) voorbereiden, wijzigen en intrekken van bepalingen met betrekking tot het heffen van belastingen en andere heffingen in wet- en regelgeving die als eerstverantwoordelijke door andere ministeries opgesteld worden, alsmede advisering over ministerraadstukken hierover. 1945-, 3
    - Ministerie van Economische Zaken., 1972-1988; div. nrs.
      - Wetsvoorstel tot wijziging van de Wet op de Inkomstenbelasting 1964 in verband met de afschaffing van investeringsbijdragen voor zeeschepen, 1986-1987, 652; 80/11138
      - Wetsvoorstel tot wijziging van de IJkwet 1937 en van enige andere wetten in verband met de privatisering van de dienst van het IJkwezen (20 311), 1987, 539; 80/6767
  - Het overleggen met andere ministeries en andere organen met betrekking tot beleidsvoornemens en de afstemming van het te voeren fiscale toepassingsbeleid van de bestaande fiscale wetgeving aan het algemene overheidsbeleid dan wel het beleid op andere specifieke terreinen van de overheidsbemoeiïng of aanpassingen aan algemeen maatschappelijke stromingen en wijzigingen. 1945-, 4
    - Invloed van de tegemoetkoming van studiekosten op het recht van kinderbijslag in verband met studiefinanciering., 1973-1979; 89; 126
    - Aanpassing van de fiscale wetgeving aan het Nieuw Burgerlijk Wetboek., 1988-1989; 703; 80/11397
    - Privatisering van diverse rijksdiensten., 1988-1989; 694; 80/11396
  - Het voorbereiden, wijzigen en intrekken van algemene voorschriften, (nadere) regelen: - Ten aanzien van het stellen van een termijn waarbinnen men verplicht een verzoek om uitreiking van een aangiftebiljet dient in te dienen. - Ten aanzien van het opleggen/vaststellen van voorlopige aanslagen door de inspecteur tot het bedrag van de vermoedelijke aanslag. - Ten aanzien van het vaststellen van voorlopige aanslagen tot een negatief bedrag. - Ten aanzien van het tijdvak waarover de belasting moet worden betaald en welke voorlopige betalingen in de loop van dat tijdvak dienen te worden gedaan. - Ten aanzien van de verlening van uitstel voor de voldoening van in een tijdvak verschuldigd geworden belasting of afdracht van een in een tijdvak ingehouden belasting, indien met betrekking tot dat tijdvak een verzoek om teruggaaf is ingediend. - Ten aanzien van het verlenen van vrijstelling van (Nederlandse inkomsten-) belasting indien het volkenrecht dan wel het internationaal gebruik daartoe noopt en de toekenning aan het vrijgestelde gedeelte (NB: de zogenaamde diplomatieke en consulaire vrijstellingen). - Ter uitvoering van de belastingwet. - Ter bestraffing van overtreding van krachtens de belasting wet opgestelde algemene voorschriften. - Met betrekking tot de wijze waarop de boekhouding moet worden ingericht en gevoerd en de wijze waarop aantekeningen moeten worden gehouden. - Met betrekking tot de heffingsmaatstaf van de Loonbelasting en de Inkomstenbelasting. 1959-, 57
    Grondslag: Algemene wet inzake rijksbelastingen van 2 juli 1959 (Stb. 1959, 301), art. 6.3, 13.1, 13.2, vanaf wijziging Wet 8-11-1984 (Stb.1984, 531), art.14.1, vanaf wijziging Wet 8-11-1984 (Stb. 1984, 531), art. 19.2, 19.2a, vanaf Wet van 30 mei 1990 (Stb. 1990, 222) (Invoeringswet invorderingswet 1990), in werking 1-6-1990, art. 19.2b, vanaf Wet van 30 mei 1990 (Stb. 1990, 222) (Invoeringswet invorderingswet 1990), in werking 1-6-1990, art. 39, 40, 62, 71, 53a.3, vanaf Wet 26-11-1987 (Stb. 1987,536).
    Wet faciliteiten zeevaart van 28-12-1989 (Stb. 1989, 602), art. VIII.
    - Wijziging van enige uitvoeringsbeschikkingen inzake de loon- en de inkomstenbelasting., 1958-1969; 953; OA 9413; pak
    - Wijziging van de Uitvoeringsbeschikking Algemene Wet inzake Rijksbelastingen in verband met de nieuwe Wet op de Vennootschapsbelasting 1969., 1964-1981; 93; 151; 152; 153; pak
    - Wijziging van de Uitvoeringsbeschikking Algemene Wet inzake Rijksbelastingen 1964 en van de Uitvoeringsbeschikking Motorrijtuigenbelasting 1966., 1973-1987; div. nrs.
      - 1973-1978, 91; 148, 154
      - 1980-1987, 94; 157, 158; pak
      - 1986-1987, 95; 159, 160; pak
    - Wijziging van de Uitvoeringsbeschikking Schoolgeldheffing 1976., 1982-1986; 399; 80/3640; 80/11142
  - Het vaststellen, wijzigen en intrekken van het formulier van de aangiftebiljetten. 1959-2000, 58
    Grondslag: Algemene wet inzake rijksbelastingen van 2 juli 1959 (Stb. 1959, 301), art. 7.3.
    - Vaststelling aangiftebiljetten voor de inkomstenbelasting en de premieheffingen ingevolge de Algemene Ouderdomswet en de Algemene Weduwen- en Wezenwet voor hier te lande wonende personen., 1960-1962; 321; A 9537
    - Drukfout in de aangiftebiljetten inkomstenbelasting en premieheffing 1966 (modellen T en Aa), 1960-1967; 205
  - Het, in overeenstemming met de minister van Economische Zaken, vervaardigen, wijzigen of intrekken van beschikkingen ter tijdelijke verhoging/verlaging van de loonbelasting, inkomstenbelasting, vennootschapsbelasting, omzetbelasting, bijzonder verbruiksbelasting van personenauto's (later: motorrijtuigen) en accijns op benzine (deze laatste vervalt bij Wet 1972, Stb. 696). 1970-, 99
    Grondslag: Conjuctuurwet, art. 1.1 en 1.4.
    - Berekeningsbeschikking Verhoogde Belastingen 1972 en 1972-II, 1970-1972; 96; 195
  - Het opstellen, wijzigen of intrekken van voorstellen van wet tot goedkeuring/handhaving van de beschikking, met inbegrip houdende een overzicht van de recente ontwikkeling van de rijksfinanciën, van de noodzakelijk geachte wijzigingen in de rijksuitgaven alsmede van de voornemens ten aanzien van de financiering. 1970-, 101
    Grondslag: Conjuctuurwet, art. 1.3, en 1.6.
    - Wetsontwerp tot tijdelijke verhoging van de belasting krachtens artikel 1 van de Wet tot tijdelijke verhoging van belasting op grond van conjuncturele overwegingen., 1970-1972; div. nrs.
      - 1970-1971, 6; 21; pak
      - 1970-1972, 96; 195
      - 1971-1972, 98; 196
  - Het opstellen, wijzigen of intrekken van uitvoeringsvoorschriften: - Omtrent inhouding tot verhaal van belasting op bezoldigingen of pensioenen, door het Rijk verschuldigd. - Omtrent de bevoegdheid tot het vanwege onze minister afschrijven van belastingschuld en het verlenen van uitstel van betaling. - Met betrekking tot de vaststelling van te betalen rente ingeval uitstel van betaling is verleend. 1945-1990, 113
    Grondslag: Wet van 22-5-1845 (Stb. 1845, 22), art. 7bis en 17.
    - Wijzigingen van de Afschrijvings- en Uitstelbeschikking., 1958-1988; 90; 130; 198; 199; OA 9951
    - Beschikking van 21 april 1971 (Stcrt. 78, nummer B70/7509) tot wijziging van de Interestbeschikking Invorderingswet, de Uitvoeringsbeschikking Successiewet 1956, de Beschikking Douane en Accijnzen Algemeen en Renteregeling Invorderingswet., 1974-1987; 100; 197; 200
  - Het voorbereiden van antwoorden op vragen van leden van de Eerste en Tweede Kamer der Staten-Generaal met betrekking tot de toepassing en uitleg van de fiscale wetgeving en het belastingstelsel, niet direct leidende tot wetswijzigingen of opzegging, of wijziging van internationale overeenkomsten en verdragen. 1945-, 152
    Grondslag: Besluit van 17 oktober 1888, houdende vaststelling van het Reglement van Orde voor de Tweede Kamer der Staten-Generaal, art. 115 en 116.
    Besluit van 12-07-1966, houdende vaststelling van het Reglement van Orde van de Tweede Kamer der Staten-
    Generaal, art. 120 en 121.
    Reglement van Orde van de Tweede Kamer der Staten-Generaal van 22 juni 1993 (Kamerstukken 22590), art. 134 en
    135, laatstelijk gewijzigd bij Regeling van 27 juni 2002 (Kamerstukken 28452).
    Besluit van 3 augustus 1888, houdende vaststelling van het Reglement van Orde van de Eerste Kamer der Staten-
    Generaal, art. 75.
    Besluit van 06-09-1983, houdende vaststelling van het Reglement van Orde van de Eerste Kamer der Staten-
    Generaal, art. 151en 159, gewijzigd bij Regeling van 6 juni 1995 (Kamerstukken 50c en 50e), art. 140.
    - Algemeen, 01
      - Vragen betreffende het amendement van de heer Van de Wetering c.s. inzake de verlenging van de termijn voor afdracht van loonbelasting met het oog op het ontwerp van de Algemene Wet Rijksbelastingen., 1956-1957; 319
      - Vragen van het Tweede Kamerlid De Gaay Fortman inzake het wetsontwerp tot fiscale begeleiding van verplichte deelneming in een bedrijfs- of beroepspensioenregeling, 1971-1972; 1041; A 6610
      - Vragen van het Tweede-Kamerlid De Jong inzake belasting over schijnwinst betreffende de inflatie., 1972; 1060; A 6828
      - Vragen van het Tweede-Kamerlid Vellenga inzake de oprichting van besloten vennootschappen., 1974-1978; 1115; A 9683
      - Vragen van het Tweede-Kamerlid Janssen inzake wijziging investeringsaftrek voor bedrijfsgebouwen en bedrijfsoutillage., 1976; 1091; A 6927
      - Vragen van het Tweede-Kamerlid Rienks inzake het begrip 'waarde in het economische verkeer'., 1977; 158; A 9673
      - Vragen van het Tweede-Kamerlid De Kam inzake de zwakke plekken in met name de loon- en inkomstenbelasting, de vermogens- en vennootschapsbelasting., 1977-1978; 157; A 9671
      - Vragen van het Tweede-Kamerlid Dolman inzake aftrek meegekochte rente bij aankoop van obligaties door emigranten., 1978; 173; A 9678
      - Vragen van het Tweede-Kamerlid De Graaf inzake ontheffingen op grond van artikel 29 van de Pensioen- en Spaarfondsenwet., 1978-1979; 1124; A 9686
      - Vragen van het Tweede-Kamerlid De Graaf inzake de indiening van wetsontwerpen., 1979; 1121; A 9686
      - Vragen van het Tweede-Kamerlid De Graaf inzake invordering door de fiscus bij faillissementen., 1979; 77; 109
      - Vragen van de Tweede-Kamerleden Eversdijk, De Leeuw en Esselink inzake het voorstel van wet tot wijziging van de Natuurschoonwet 1928., 1987; 1139; 80/11143
    - Dividendbelasting, 02
      - Vragen van het Tweede-Kamerlid Van Muiden inzake de verhoging van dividendvrijstelling., 1984; 524; 80/6766
    - Inkomstenbelasting 1941, 03
      - Vragen van het Tweede-Kamerlid Peschar inzake de noodzaak van de schorsing van de investeringsaftrek op basis van het rapport van het Centraal Economisch Plan 1960., 104; 205
    - Inkomstenbelasting 1965, 04
      - Vragen van de Eerste-Kamerleden Kranenburg en Van Hulst inzake de wijziging in de belastingheffing van de ambtenaren in buitenlandse dienst., 1965; 105; 209
      - Vragen van het Tweede-Kamerlid Franssen inzake het kwijtscheldingsbeleid in verband met uitkeringen Algemene Bijstandswet., 1965-1968; 986; OA 9952
      - Vragen van het Tweede-Kamerlid Portheine inzake de nieuwe Wet Inkomsten- en Loonbelasting in geval van uitkeringen bij overlijden of invaliditeit ten gevolge van een ongeval., 1966; 944; OA 2415
      - Vragen van het Tweede-Kamerlid Joekes inzake de invloed van de prijsstijgingen in 1965, 1966 en 1967 op de belastingopbrengsten., 1968; 106; 216
      - Vragen van de Tweede-Kamerleden Janssen en Van Lier inzake de normen voor het recht op kinderbijslag., 1969; 1031; A 2465
      - Vraag van het Tweede-Kamerlid Scholten inzake de publicatie van het voorontwerp tot automatische correctie van de inflatoire progressiefactor in het tarief van de inkomsten- en loonbelasting, 1969-1970; 997; OA 9954
      - Vraag van het Tweede-Kamerlid Portheine inzake de tijdsduur tot automatische aanpassing van de tarieven van de inkomstenbelasting, 1970; 1019; A 2461
      - Vragen van de Tweede-Kamerleden Mellema, Scholten en Tolman inzake zelfstandigenaftrek en belastingvrije investeringsreserve., 1970-1971; 194
      - Vragen van het Tweede-Kamerlid Scholten inzake kinderaftrek voor studerende kinderen., 1971; 1021; A 2461
      - Vragen van het Tweede-Kamerlid De Goede inzake het percentage van de wiebeltaks in de voorlopige aanslagen van de inkomstenbelasting., 1972; 107; 224
      - Vragen van de Tweede-Kamerleden Baruch, Gardeniers-Berendsen, De Ruiter, Veder-Smit en Eisma inzake het wetsontwerp tot wijziging van de vermogensbelasting inzake de bestemmingswaarde van landgoederen., 1972-1973; 292; A 6922
      - Vragen van het Tweede-Kamerlid Van het Schip inzake belasting- en premieheffing over aanvullende huursubsidie., 1972-1975; 1046; A 6821
      - Vragen van het Tweede-Kamerlid Cornelissen inzake belastingheffing over huurwaarde eigen woning., 1973; 1064; A 6827
      - Vragen van het Tweede-Kamerlid Dolman inzake heffingen van inkomstenbelasting op rente op kasbiljetten aan toonder., 1973; 1063; A 6828
      - Vragen van het Tweede-Kamerlid Terlouw inzake aftrek wegens arbeidsongeschiktheid van de man bij fiscale scheiding van inkomen van man en vrouw., 1973; 1079; A 6834
      - Vragen van het Tweede-Kamerlid Van Gorkum inzake belastingtarieven voor Nederlandse beroepsvoetballers in binnen- en buitenland., 1973; 1062; A 6828
      - Vragen van het Tweede-Kamerlid Waltmans inzake de fiscale gevolgen van de onderhoudsplicht van minderjarige kinderen door de ouders., 1973; 1067; A 6830
      - Vragen van de Tweede-Kamerleden Dolman en Nagel inzake aftrek reiskosten woon-werkverkeer., 1974; 1075; A 6832
      - Vragen van de Tweede-Kamerleden Notenboom en Hermsen inzake belastingheffing over AOW en neveninkomsten., 1974; 1051; A 6822
      - Vragen van de Tweede-Kamerleden Vermaat en Van Leeuwen inzake de fiscale aftrekbaarheid van kosten voor alimentatieprocessen., 1974; 1077; A 6835
      - Vragen van het Tweede-Kamerlid Scholten inzake de studie over belastingheffing in de vermogenssfeer betreffende vrijstelling van inkomstenbelasting over stockdividenden., 1974; 1066; A 6829
      - Vragen van de Tweede-Kamerleden Vermaat, Van Amelsvoort, Dolman, Koning, Scholten en Van Dis inzake de fiscale positie van weduwnaars., 1975; 1065; A 6830
      - Vragen van het Tweede-Kamerlid Drees inzake de aftrek van adoptiekosten., 1975; 1076; A 6833
      - Vragen van de Tweede-Kamerleden Koning en Veder-Smit inzake aftreknorm diabetesdieet., 1977; 1102; A 9678
      - Vragen van het Tweede-Kamerlid Konings inzake dubbele premieheffing voor de volksverzekeringen., 1977; 174; A 9675
      - Vragen van de Tweede-Kamerleden De Kam en De Graaf inzake de belastingwetgeving met betrekking tot lijfrentecontracten., 1977-1978; 1104; A 9680
      - Vragen van het Tweede-Kamerlid Notenboom inzake de intreerede van professor Giele op 9 december 1977., 1978; 727; A 9672
      - Vragen van het Tweede-Kamerlid De Graaf inzake lijfrentecontracten tussen particulieren., 1979; 165; A 9676
      - Vragen van het Tweede-Kamerlid Steigenga-Kouwe inzake de belastingheffing voor de gehuwde werkende vrouw., 1979; 728; A 9677
      - Vragen van het Tweede-Kamerlid Engwirda inzake het reiskostenforfait., 1979-1985; 422; 80/4306; pak
      - Vragen van de Tweede-Kamerleden De Graaf en Kombrink inzake de reparatiewetgeving (15 516)., 1980; 429; 80/4358
      - Vragen van de Tweede-Kamerleden Van Muiden en Evenhuis-van Essen inzake de gelijke behandeling voor de loon- en inkomstenbelasting van de werkende gehuwde vrouw en haar man en van deelgenoten aan vormen van samenleven en samenwonen (15 835)., 1980; div. nrs.
        - 1980, 338; 80/2602; pak
        - 1980, 339; 80/2603; pak
      - Vragen van het Tweede-Kamerlid Joekes inzake te behandelen T-biljetten en rente over het terug te betalen van teveel betaalde belasting., 1980; 370; 80/3633
      - Vragen van de Tweede-Kamerleden Van der Spek en Beckers-de Bruin inzake bezwaren tegen uitgaven van de overheid., 1980-1981; 361; 80/3627
      - Vragen van het Tweede-Kamerlid De Graaf inzake de regeling van aftrek van lijfrentepremies., 1980-1984; 421; 80/4305; pak
      - Vragen van de Tweede-Kamerleden Van Kemenade, Van Nieuwenhoven en Ter Veld inzake misbruik van kinderbijslag en de veranderingen in belastingheffing tengevolge van de gewijzigde kinderbijslagverlening., 1980-1985; 417; 80/4305
      - Vragen van het Tweede-Kamerlid De Graaf inzake vervreemding van aandelen en geldzakvennootschappen., 1981; 365; 80/3632
      - Vragen van de Tweede-Kamerleden Koning en De Beer inzake een eventuele aftrekbaarheid van de inkomstenbelasting van een deel van de koopsom van een nieuwe woning., 1982; 369; 80/3632
      - Vragen van het Tweede-Kamerlid Kombrink inzake aftrek van de kosten voor een studeer-werkkamer., 1983; 434; 80/4358
      - Vragen van de Tweede-Kamerleden Kombrink en Buurmeijer inzake de toepassing van het telorde-effect in de kinderbijslagregeling., 1984; 418; 80/4305
      - Vragen van de Tweede-Kamerleden Van Iersel en Andela-Baur inzake het belasten van de verdiensten van gezinsverzorg(st)ers., 1984; 414; 80/4303
      - Vragen van het Tweede-Kamerlid Eshuis inzake de extra kosten bij de uitvoering van de Wet Tweeverdieners., 1984; 415; 80/4303
      - Vragen van het Tweede-Kamerlid Groenman inzake de toename van zwartwerken in relatie tot de Wet Tweeverdieners., 1984; 416; 80/4303
      - Vragen van het Tweede-Kamerlid Vermeend inzake de werking van de Wet Tweeverdieners., 1984; 419; 80/4303
      - Vragen van het Tweede-Kamerlid Wagenaar inzake het fiscale onderscheid tussen volledige en onvolledige gezinnen., 1984; 480; 80/6757
      - Vragen van de Tweede-Kamerleden Ter Veld, Alders, Vermeend, De Grave en Linschoten inzake de financiële gevolgen van de verzelfstandiging van de Algemene Ouderdomswet., 1984-1988; 687; 80/11142
      - Vragen van het Tweede-Kamerlid Vermeend inzake de aanvullende alleenstaande-oudertoeslag., 1985-1986; 555; 80/6769
      - Vragen van de Tweede-Kamerleden Engwirda en Groenman inzake tweeverdieners., 1986; 479; 80/6757
      - Vragen van het Tweede-Kamerlid Vermeend inzake belastingbesparende constructies., 1986; 461; 80/6751
      - Vragen van de Tweede-Kamerleden naar aanleiding van een eindverslag inzake buitengewone lasten., 1988; 602; 80/11129
      - Vragen van het Tweede-Kamerlid Kombrink inzake een arrest van de Hoge Raad ten aanzien van landbouwvrijstellingen., 1988; 599; 80/11129
      - Vragen van de Tweede-Kamerleden Kombrink en Vermeend inzake de behandeling van de Wet op de Inkomstenbelasting 1964 in de Eerste Kamer., 1989; 711; 80/11427
      - Vragen van de Tweede-Kamerleden Kombrink en Vermeend inzake de positie van samenwonenden in de Oort-wetgeving., 1989; 627; 80/11133
      - Vragen van de Tweede-Kamerleden Van Rey, De Grave, Nijhuis, Kombrink, Van Otterloo, Tuinstra en Vreugdenhil inzake inkomenseffecten tengevolge van de ziektekostenregelingen., 1989; 584; 80/11126
    - Invordering, 05
      - Vragen van het Tweede-Kamerlid Rienks inzake de inning van zuiveringsheffingen., 1984; 460; 80/6751
    - Kansspelbelasting, 06
      - Vragen van de Tweede-Kamerleden Beumer, Van Leeuwen en Schakel inzake een samenwerkingsverdrag tussen de Nationale Stichting tot Exploitatie van Casinospelen in Nederland en de Oostenrijkse Spielbanken AG, 1975; 863; depotlijst 235/33
      - Vragen van het Tweede-Kamerlid Scholten inzake de heffing van kansspelbelasting bij casinospelen., 1975; 1093; A 6929
      - Vragen van het Tweede-Kamerlid Scholten inzake een wijziging van de kansspelbelasting in verband met de invoering van casinospelen in Nederland, 1975; 863; depotlijst 235/33
      - Vragen van de Tweede-Kamerleden Van Leeuwen, Beumer en Schakel inzake kansspelbelasting bij casinospelen., 1976; 1092; A 6929
    - Loonbelasting, 07
      - Vragen van het Tweede-Kamerlid Borst inzake verhoging kinderbijslag., 1960; 970; OA 9418
      - Vraag van het Tweede-Kamerlid Koning inzake de witte loonbelasting- en premietabellen., 1967; 257; A 3957
      - Vragen van de Tweede-Kamerleden Boot en Terpstra inzake heffing van loonbelasting op pensioenen., 1968; 943; OA 2341
      - Vragen van de Tweede-Kamerleden Boot en Westerterp inzake heffing van loonbelasting op pensioenen krachtens de AOW en de AWW., 1968; 948; OA 9187
      - Vragen van het Tweede-Kamerlid De Goede inzake mogelijke heffing van loonbelasting., 1968; 191
      - Vragen van de Tweede-Kamerleden Koning, Portheine en Joekes inzake aftrek voor de loonbelasting van kosten tot verwerving van andere bronnen van inkomen dan loon uit dienstbetrekking., 1969; 947; OA 9187
      - Vragen van de Tweede-Kamerleden Weijters en Fiévez inzake inhouding van loonbelasting van vakantiegeld op maandelijkse loonbetalingen., 1969; 946; OA 9187
      - Vraag van het Tweede-Kamerlid Scholten inzake de publicatie van het voorontwerp tot automatische correctie van de inflatoire progressiefactor in het tarief van de inkomsten- en loonbelasting, 1969-1969; 997; OA 9954
      - Vragen van het Eerste-Kamerlid Broeksz inzake de geschenkenvrijstelling., 1970; 1002; A 2442
      - Vragen van de Tweede-Kamerleden Van Leeuwen en Kieft inzake het tarief van de loonbelasting voor de werkende vrouw., 1971; 1001; A 2449
      - Vragen van het Tweede-Kamerlid Konings inzake het verstrekken van een loonopgave door inhoudingsplichtigen aan hun werknemers., 1971; 176; A 9675
      - Vragen van het Tweede-Kamerlid Drees inzake inhouding loonbelasting op AOW- en AWW-uitkeringen., 1975; 1052; A 6822
      - Vragen van de Tweede-Kamerleden Molleman en De Vries inzake pensioenen voor nabestaanden uit andere levensvormen dan het huwelijk., 1976-1977; 1098; A 6930
      - Vragen van de Tweede-Kamerleden Salomons en De Kam inzake de herziening van het Uitvoeringsbesluit Loonbelasting 1972., 1977; 164; A 9675
      - Vragen van de Tweede-Kamerleden Nijpels en Engwirda inzake premievermindering voor volksverzekeringen in verband met hypotheeklasten., 1980-1981; 360; 80/3629
      - Vragen van de Tweede-Kamerleden Ter Veld, Vermeend en Kombrink inzake de verzelfstandiging van de Algemene Ouderdomswet., 1985-1986; 548; 80/6877
      - Vragen van de Tweede-Kamerleden Tegelaar-Boonacker, Jorritsma-Lebbink, Spieker, Tommel en Van den Berg inzake de Regeling Fiscale Faciliteit Zeescheepvaart., 1989; 704; 80/11426
    - Onroerendgoedbelasting, 08
      - Vragen van de Tweede-Kamerleden Nelissen en Notenboom inzake de aankondiging van een maatregel tot invoering van een vervroegde afschrijving voor onroerend goed ten gunste van ondernemingen in bepaalde delen van ons land, 1967-1969; 982; OA 9951
      - Vragen van het Tweede-Kamerlid Jongeling inzake de normen voor de waardebepaling bij de heffing van de gemeentelijke onroerendgoedbelasting., 1975; 1045; A 6614
      - Vragen van de Tweede-Kamerleden Engwirda, Hennekam, Hermans, Rienks inzake het rapport van de Commissie Christiaanse, rijkseigendommen en de waardering van incourante objecten., 1978-1984; 696; 80/2602; pak
      - Vragen van het Tweede-Kamerlid Engwirda inzake de aanslagen in de onroerendgoedbelasting 1979., 160; A 9673
    - Successierecht 1956 en Successiewet 1964, 09
      - Vragen van het Tweede-Kamerlid Van Rijckevorsel inzake de toepassing van artikel 24 van de Successiewet 1956 in verband met organisaties, die een maatschappelijk belang beogen., 1957-1958; 1010; A 2458
      - Vragen van het Tweede-Kamerlid Verlaan inzake het ontwerp van de Successiewet 1964., 1968; 216
      - Vraag van de Tweede-Kamerleden Wierenga en Berg inzake door de Adviescommissie voor een aantal fiscale vraagstukken aangegeven modeltarieven van het successierecht., 1969; 215
    - Vennootschapsbelasting, 10
      - Vragen van de Tweede-Kamerleden Lucas en Notenboom inzake de aangekondigde nota van wijzigingen., 1966; 196
      - Vragen van de Tweede-Kamerleden Pors, Assmann, Tolman, Van Rossum, Schakel, Verbrugh, De Beer en Te Pas inzake fiscale maatregelen betreffende de scheepvaart., 1967-1973; 312; A 6923; pak
      - Vragen van het Tweede-Kamerlid Vondeling inzake de fiscale winstberekening van de levensverzekeringsmaatschappijen., 1969; 189
      - Vragen van het Tweede-Kamerlid Scholten inzake de heffing van belasting van beleggingsinstellingen., 1970; 190
      - Vragen van het Tweede-Kamerlid Van Amelsvoort inzake de spaarbankvrijstelling., 1977; 204; pak